【裁判字號】    89,交聲,231
【裁判日期】    890907
【裁判案由】    交管條例聲異
【裁判全文】
臺灣板橋地方法院交通事件裁定                   八十九年度交聲字第二三一號
    原處分機關  交通部公路局臺北區監理所板橋監理站
    受處分  人
    即異議  人  乙○○
右列受處分人因違反道路交通管理處罰條例案件，對於交通部公路局臺北區監理所板
橋監理站所為之處分 (原處分案號：板監三字第駕裁四一─二０一０七號、第駕裁四
一─二０一二０八號)，聲明異議，本院裁定如左：
    主  文
異議駁回。
    理  由
一、本件異議意旨略以︰異議人即受處分人乙○○於民國八十八年七月十九日十時許
    ，騎乘車號ＦＧＰ─四二三號重型機車行經臺北市○○○路時，突有一名警員自
    異議人身旁超越指示異議人停下，並指稱異議人剛才逆向行駛且未戴安全帽，惟
    異議人自認並無為違規行為，應係警員誤認，乃向警員解釋違規者並非異議人云
    云，惟警員並不接受，雙方因而爭執不下，警員並於惱羞成怒情況下，再開立一
    紙「逃避取締」之違規舉發單舉發異議人，復經板橋區監理站以板監三字第駕裁
    四一─二０一０七號以「一、機車駕駛人未戴安全帽；二、不按遵行方向行駛」
    處異議人罰鍰新臺幣（下同）二仟三佰元，並記違規點數一點；另以板監三字第
    駕裁四一─二０一０八號以「不服交通勤務警察指揮」處異議人罰鍰一仟八佰元
    ，並記違規點數一點，異議人對該裁決不服，爰聲明異議云云。
二、按機器腳踏車駕駛人及附載座人，未戴安全帽者，處駕駛人五佰元罰鍰；又汽車
    駕駛人爭道行駛，有不按遵行之方向行駛者，處二百元以上六百元以下罰鍰；又
    汽車駕駛人，駕駛汽車不服從交通勤務警察或依法令執行交通指揮、稽查任務人
    員之指揮或稽查者，處九百元以上一千八百元以下罰鍰，道路交通管理處罰條例
    第三十一條第三項、第四十五條第一款、第六十條第二項第一款分別定有明文。
三、查本件異議人乙○○於八十八年七月十九日十時許駕駛ＦＧＰ─四二三號重機車
    ，行經臺北市○○○路與林森南路口因未戴安全帽、逆向行駛及逃避稽查取締之
    行為，經臺北市政府警察局中正一分局交通分隊舉發，由處分機關依法裁罰二仟
    三佰元及一仟八佰元，並各記違規點數一點之事實，此有臺北市政府警察局（八
    七）Ｂ字第０二０一二０八號、第0000000號舉發違反道路交通管理事件
    通知單、裁決書等紙附卷可證。異議人雖以前開情詞置辯，惟據證人即本件開立
    違規舉發通知單之警員甲○○於本院審理中到庭證稱：當天執行路口交通整理勤
    務，站在路口停止線旁，大約在二十公尺左右看到異議人沒戴安全帽，走過去要
    攔他時，他便迴轉逆向行駛，因伊記得他的穿著及車號，才在他戴好安全帽騎回
    來時舉發他，（問：他再轉回來隔了多久？）沒幾分鐘，我認得就是他，後來攔
    他下來時比對車號就是剛才那部車，可以確定就是他等語明確（參見本院八十九
    年七月十二日訊問筆錄），是依證人所述係記下異議人穿著之特徵及所騎乘之機
    車車號之取締過程，則其應無誤認之可能，且證人係臺北市政府警察局中正第一
    分局警員，與異議人彼此間並無仇隙、好惡，則其證言應堪採信，是原處分機關
    援引上揭道路交通管理處罰條例之規定，分別裁處聲明異議人乙○○罰鍰二仟三
    佰元及一仟八佰元，並各記違規點數一點，並無不當。異議人據以異議為無理由
    ，應予駁回。
四、據上論斷，應依道路交通案件處理辦法第十九條，裁定如主文。
中      華      民      國      八十九      年     九     月     七     日
                                      臺灣板橋地方法院交通法庭
                                          法  官  徐  蘭  萍
右正本證明與原本無異
如不服本裁定應於送達後五日內向本院提出抗告狀
                                          書記官  藍  淑  芬
中      華      民      國      八十九      年     九     月   二十一   日


司法院資訊處製作；財團法人民間司法改革基金會備份。
